【裁判字號】    98,交聲,1064
【裁判日期】    980731
【裁判案由】    聲明異議
【裁判全文】
臺灣高雄地方法院交通事件裁定        98年度交聲字第1064號
原處分機關  高雄市政府交通局
代  表  人  王國材
異  議  人
即受處分人  乙○○
上列異議人因違反道路交通管理處罰條例案件，不服高雄市政府
交通局於中華民國98年3 月31日所為之處分（原處分案號：高市
交裁字第裁32–V00000000號），聲明異議，本院裁定如下：
    主  文
異議駁回。
    理  由
一、異議意旨略以：異議人即受處分人乙○○於民國96年11月13
    日下午2 時15分許，駕駛車號3853–TE號自小客車，沿屏東
    縣內埔鄉○○ ○○○路北往南方向行駛，行經屏光路與埤頭
    巷口後，員警即自路旁衝至內線快車道，將異議人攔查並舉
    發異議人有「闖越紅燈」之違規事由，然異議人係綠燈起步
    ，並未闖紅燈；且員警突然衝進內線快車道，顯已製造交通
    危險狀況；再者，異議人於遭舉發當日即向原處分機關提出
    申訴，而於97年11月底收受舉發機關有關申訴之回函，之後
    則遲遲未收受裁決書直至98年4 月，異議人實難甘服，為此
    ，提起本件聲明異議等語。
二、原處分機關高雄市政府交通局係以：異議人駕駛車號3853–
    TE號自小客車，於96年11月13日下午2 時15分許，行經屏東
    縣內埔鄉○○路與埤頭巷口，於屏光路北往南方向交通號誌
    為紅燈時仍持續直行，經屏縣警察局內埔分局赤山派出所員
    警當場攔停舉發，異議人不服，於同日向處分機關提出申訴
    ，經舉發機關調查結果，仍認異議人有上開違規情事，依道
    路交通管理處罰條例第53條第1 項、第63條之規定，於98年
    3 月31日裁處罰鍰新臺幣（下同）2,700 元，並記違規點數
    計3 點在案。
三、按汽車駕駛人，行經有燈光號誌管制之交岔路口闖紅燈者，
    處1,800 元以上5,400 元以下罰鍰，並記違規點數3 點。道
    路交通管理處罰條例第53條第1 項、第63條第1 項第3 款分
    別定有明文。
四、經查：
(一)、異議人確有於96年11月13日下午2 時15分許，駕駛車號3853
    –TE號自小客車，沿屏東縣內埔鄉○○路北往南方向行駛，
    行經該路與埤頭巷口後之事實，為異議人所不否認。而關於
    異議人駕駛上開自小客車於前揭時、地，行經有燈光號誌管
    制之交岔路口闖紅燈直行之違規事實，業據證人即本件舉發
    員警甲○○於本院調查時到庭具結證稱：本件為我所舉發，
    當時我與丙○○一起執行14時至16時之交通違規攔查勤務，
    由我負責攔查，丙○○戒護。我們是站在台1 線屏光路北往
    南方向，距離埤頭巷約100 至150 公尺處，該路段是4 線道
    之道路，異議人車子沿該路外線車道行駛而來，我跟丙○○
    同時看到他經過越埤頭巷口時，闖越紅燈，我就吹笛子舉紅
    旗示意異議人停車後，有有告知異議人闖紅燈，我記得當時
    她說她沒有注意到該巷口的紅燈，我有告訴他當時該巷口紅
    燈至少已經過30秒，並請異議人回頭看，確認是紅燈狀態，
    該路口紅綠燈號誌約有60秒左右，該路段有行道樹，但是我
    們是站在外線車道之邊攔查，是在樹的旁邊，並不會擋住視
    線等語，已明確證述其舉發本件交通違規之經過，並有屏東
    縣警局內埔分局96年11月27日內警交裁字第0960014479號函
    在卷可稽。上揭事實，洵堪認定。
(二)、異議人雖以前揭情詞置辯。惟查：
  1.異議人於前揭時、地確有駕車行經有燈光號誌管制之交岔路
    口而闖紅燈之交通違規行為，業據證人甲○○於本院調查時
    結證明確，已如前述。證人雖為本件舉發員警，惟其到庭所
    陳述之上開舉發經過，經查尚無違反經驗或論理法則之處，
    且遍查本件卷存證據資料，亦無任何積極證據足以證明其前
    揭所述係虛偽不實，尚無足可顯信其陳述不可採信之品性證
    據或前科證據存在，自不得僅因其等為本件開單舉發異議人
    之員警，即遽予否認其等上開證述之可信性。且所述本件舉
    發經過事實具體明確，復為其所親身見聞，則其本身即為證
    人，而為證據方法之一種。參以，證人甲○○與異議人間素
    昧平生，並無仇隙嫌怨，業據證人甲○○供陳在卷，應無設
    詞誣陷異議人之理。又警員執行公務時，本身即受有行政懲
    處責任之監督，其到庭具結作證，更係以刑事責任擔保其證
    言之真實性。是證人甲○○於本院調查中之前揭結詞，應堪
    採信。又本件雖無違規採證照片，惟異議人於交岔路口闖紅
    燈之違規行為乃偶發於瞬間之事實，難期警員在異議人闖越
    紅燈之過程中，仍能全程拍照或錄影存證。是異議人駕駛自
    小客車於上揭時、地，闖紅燈之事實，既經證人甲○○到庭
    證述如前，縱員警在舉發本件交通違規之過程中，未能全程
    拍照或錄影存證，亦不影響本件違規事實之認定。
  2.至於證人即舉發當時在場之員警丙○○於本院調查時，對於
    本件舉發經過已復不記憶，惟其亦已明確指陳當時確係甲○
    ○一同執行交通違規攔查勤務等語。本院審酌依通常之社會
    生活經驗，一般人在陳述其過往經歷之突發事件時，由於個
    人記憶、認知、理解、表達能力等因素，以及因事發時間經
    過日久，以致日後對同一事件之描述，並無法一字不漏鉅細
    靡地重複陳述，此乃事理所當然。本件證人丙○○係於98年
    6 月26日到庭作證，距離本件舉發時間已經過1 年7 月以上
    ，且員警舉發交通違規案件甚多，其就舉發經過情形、違規
    車輛之車號等情節無從記憶，亦在所難免。而本件異議人違
    規情節，既經證人甲○○證述如前，縱令證人丙○○就舉發
    經過不復記憶，亦無從據此為有利異議人認定之依憑。
  3.異議人辯稱：員警舉發本件交通違規，係忽然自路邊衝到靠
    近內線車道位置等語。惟查，本件員警甲○○與丙○○係在
    屏光路北往南方向，距埤頭巷口100 至150 公尺之路旁執行
    交整勤務等情，復據證人甲○○證述明確。而依證人所述，
    其等執行勤務時，所站立之位置，當於異議人視覺範圍之內
    甚明。本件舉發員警既係站在屏光路旁執行勤務，並無刻意
    躲藏於「隱密處」突然衝出攔檢異議人，所為合於內政部警
    政署於95年6 月6 日發布之「交通違規稽與輕微違規勸導作
    業注意事項」。是縱令異議人沿屏光路北往南行駛時，未能
    看見站立在該路旁之員警，亦不影響本件舉發員警執行勤務
    之合法性。況汽車駕駛人本應遵守道路交通規則，縱無員警
    定點執行勤務，亦非即謂駕駛人得不遵守道路交通規則，其
    所開所辯，洵不足採。
五、綜上所述，異議人駕駛上開車號自小客車，確有於上揭時、
    地，行經有燈光號誌管制之交岔路口闖紅燈之違規行為，堪
    以認定。原處分機關依道路交通管理處罰條例第53條第1項
    、第63條之規定，裁處異議人罰鍰2,700元，並記違規點數3
    點，核無不當，異議人前開所辯及其理由，均無足採。本件
    聲明異議為無理由，應予駁回。
六、據上論斷，應依道路交通案件處理辦法第19條，裁定如主文
    。
中    華    民    國    98    年    7     月    31    日
                  交通法庭  法  官  李殷君
以上正本證明與原本無異。
如不服本裁定，應於收受送達後5 日內向本院提出抗告狀。
中    華    民    國    98    年    7     月    31    日
                            書記官  李文廣


司法院資訊處製作；財團法人民間司法改革基金會備份。
